# 关于折现率

提问人：709046552 时间：2019-11-18 06:30:31
陈版，资产减值中，资产预计未来现金流量的现值，应当按照资产在持续使用过程中和最终处置时所产生的预计未来现金流量，选择恰当的折现率对其进行折现后的金额加以确定。这个折现率应该如何确定？

回答人：chenyiwei
根据准则规定，“折现率是反映当前市场货币时间价值和资产特定风险的税前利率。该折现率是企业在购置或者投资资产时所要求的必要报酬率”。
在资产减值测试中，测算未来现金流量现值所用的折现率是企业的综合资本成本率，也就是WACC，需要考虑权益资本的必要报酬率和权益/负债资本的结构，不能仅仅用债务融资利率。一般评估机构都会制定分行业的必要报酬率区间作为执业的参考。